臺灣高等法院交通事件裁定　　　　　　 94年度交抗字第492號
抗　告　人　甲○○
　　　　　　　　　　　5樓
上列抗告人因違反道路交通管理處罰條例案件，不服臺灣板橋地
方法院，中華民國94年6月8日所為裁定（94年度交聲字第774號
），提起抗告，本院裁定如下：
    主  文
抗告駁回。
    理  由
一、抗告意旨略以：證人員警即開單員警，證詞不免偏頗，且未
    照相或錄影，實不可信，又證人謝志榮將車開至辭修路，本
    即稍微斜停，並非警員所謂之橫在馬路上，而謝志榮載抗告
    人至現場後，抗告人即下車與之寒喧，因此引擎未熄火，隨
    後抗告人即入駕駛座，打電話請人來載，不久即睡著，並未
    駕車，此由查獲時手煞車有拉起來，且車未撞擊路燈電線桿
    等可證明，原裁定漏未審酌上情，請撤銷之等語。
二、原裁定略以：按「汽車駕駛人，駕駛汽車經測試檢定酒精
    濃度超過規定標準者，處新臺幣一萬五千元以上六萬元以下
    罰鍰，並當場移置保管其車輛及吊扣其駕駛執照一年」，道
    路交通管理處罰條例第三十五條第一項第一款定有明文。
    原處分機關認受處分人即異議人甲○○於民國九十四年三月
    十日晚上十一時三十五分許，在臺北縣泰山鄉○○路八巷附
    近，酒後駕駛車牌號碼FT-7970號自小客車，為警測試其呼
    氣酒氣濃度高達每公升0.44毫克，涉有道路交通管理處罰條
    例第35條第1項第1款之違規，嗣經警攔截製單舉發後，爰依
    上開法律規定，於九十年四月二十八日以北監自裁字第裁40
    -C00000000號裁罰異議人罰鍰新台幣（下同）三萬四千五百
    元及吊扣駕照一年，有臺北縣政府警察局舉發違反道路交通
    管理事件通知單、原處分機關違反道路交通管理事件裁決書
    各一份附卷可按。聲明異議意旨略以：異議人的車輛於本
    件案發前二日因故障送至謝志榮經營的車廠修理，異議人於
    案發當日至該車廠瞭解修理狀況，謝志榮表示還需修理二日
    ，但異議人翌日工作需用車，所以謝志榮便將其所有之前揭
    自小客車借給異議人使用，而因一些車廠師傅在車廠喝酒，
    異議人便一同參與喝酒。嗣因另外有位住臺北縣泰山鄉○○
    路的配管師傅要向異議人借款，該師傅之弟打電話叫異議人
    拿錢過去，當時異議人已喝醉酒，謝志榮不讓異議人開車，
    便親自駕駛前揭自小客車搭載異議人前往上址，到達之後，
    異議人表示要打電話叫該師傅來拿錢，謝志榮因趕時間，所
    以便先離開。異議人打電話給該師傅，但打不通，後來又打
    電話給異議人的兒子，但也打不通，所以異議人就坐在車內
    睡著了，異議人並沒有去駕駛該自小客車，當時該自小客車
    亦已熄火，異議人睡了約一小時後，就被警察叫起來。異議
    人實無酒後駕車，請求撤銷裁決等語。經審核證人即案發當
    時之現場值勤警員武正泰及證人謝志榮證詞，認以證人武正
    太所述為可採，因認異議人確有違規酒後駕車之情事，所辯
    並無足取，原處分機關審酌異議人違規情節，處以法律規定
    額度內之罰鍰三萬四千五百元，並吊扣駕照一年，自屬有據
    ，異議無理由，而駁回異議等語，核無違誤。
三、經查：抗告人固舉證人謝志榮為證，然查：有關抗告人何
    時將車送修，抗告人稱：開罰單前二天送修等語（原審卷第
    十八頁），而證人謝志榮証稱：當天（按即三月十日）送修
    等語（同上卷第二二頁），有關謝志榮有無一起喝酒部分
    ，抗告人稱：沒有等語（原審卷第十九頁），証人謝志榮稱
    ：我有也喝一點等語（同上卷第二二頁）；有關如何使用
    車輛部份，抗告人稱：他看我喝酒，不讓我開車，所以載我
    去等語（原審卷第二十頁），證人謝志榮稱：張堯祐說要去
    找他朋友，叫我載他去等語（同上卷第二三頁），有關到
    達辭修路後之情況，抗告人稱：我說你車放這裡就好了，我
    打電話給師父來拿錢，他說他沒時間，就走了等語（原審卷
    第二十頁），證人謝志榮稱：他說上班要用車，跟我借，我
    就同意，我就回家等語（同上卷第二三頁），二人所述無一
    相符，是證人謝志榮所稱，不能無疑，難予輕信，何況，證
    人武正泰證稱：我接獲勤務中心轉來民眾報案有一台車子疑
    似酒駕，並且撞到路燈，我到達辭修路發現FT-7970號的車
    子橫向置放在路中，前車頭有接觸到路燈，即前車頭碰到路
    燈，路燈經我查看沒有毀損或凹損，警局回函指『路燈撞損
    』，實際上沒有損壞，只是碰到而已，如果損壞，我們就會
    移送他公共危險罪。引擎發動中，所有的燈光有依規定打開
    ，車子的自動排檔是在倒檔，手剎車有拉起來，當時車子沒
    有在移動，是停置的狀態，車頭緊靠路燈，異議人在駕駛座
    ，趴在方向盤上，我將異議人叫醒，發現他全身是酒味，我
    問他從何處開車來這邊，他說他從文程路開到辭修路，沒有
    說是車廠老闆載他來等語（原審卷第二四至二五頁），並繪
    製該車當時停放現場位置圖附卷為佐，所述並無不合常理或
    矛盾之處，且衡諸該警員係依法執行公務，應即推定為合法
    正當，且其與抗告人並不認識，亦無何嫌隙，衡情亦無攀誣
    構陷抗告人之必要，是其說辭，即可採信。至抗告人指無錄
    影拍照乙節，然查舉發方法，法無明文應拍照錄影，是其所
    辯，於法無据，不能採信。另有關車輛停放位置，車輛是否
    熄火或路燈有無損害，手煞車有無拉起，抗告人為何坐在駕
    駛座等情節，抗告意旨，固一一指陳，惟若有其事，衡諸人
    自衛自辯情理，自當於原審即已提出，且該說辭又無不能提
    出之狀況，卻遲於原裁定送達後，方主張之，實難遽信，此
    觀諸有關引擎是否熄火乙節，抗告人於原審是稱：已熄火等
    語（原審卷第二一頁），而抗告狀則謂未熄火，因而如何如
    何（抗告狀第四頁），已然不符，顯見抗告意旨，無非事後
    彌縫之說，且與上開證據不符，均不足為有利抗告人認定。
    原裁定認異議無理，而駁回之，並無違誤，抗告意旨，為無
    理由，應予駁回。
四、據上論結，應依道路交通案件處理辦法第二十六條，刑事訴
    訟法第四百十二條，裁定如主文。
中　　華　　民　　國　　94　　年　　7　　月　　6  　　日
                  臺灣高等法院交通法庭
                      審判長法　官  溫耀源
　　　　　　　　　　　　　　法  官  吳  燦
　　　　　　　　　　　　　　法  官  周政達
以上正本證明與原本無異。
不得再抗告。
                            書記官  陳菊珍
中　　華　　民　　國　　94　　年　　7 　　月　　6 　　日
